臺灣南投地方法院民事簡易裁定
110年度投簡字第32號
上  訴  人
即  被  告  穩盛農藝科技有限公司

法定代理人  陳奕丞  

原      審
訴訟代理人  陳琮涼律師
被  上訴人
即  原  告  建華水泥股份有限公司

法定代理人  孫于靚  
上列當事人間請求遷讓房屋事件，上訴人對於民國110年11月30
日本院第一審判決，提起上訴，裁定如下：
    主  文
本件第二審訴訟標的金額核定為新臺幣200萬3,333元。
上訴人應於本裁定送達翌日起5日內，補繳第二審裁判費新臺幣3
萬1,348元，逾期未補繳，即裁定駁回上訴。
    理  由
一、按提起民事第二審上訴，應依民事訴訟法第77條之16第1項
    規定繳納裁判費，此為必須具備之程式。上訴有應繳而未繳
    裁判費者，原第一審法院應定期間命其補正，如不於期間內
    補正者，原第一審法院應以裁定駁回之，此觀民事訴訟法第
    436條之1第3項、第442條第2項規定甚明。
二、第按以一訴主張數項標的者，其價額合併計算之。但所主張
    之數項標的互相競合或應為選擇者，其訴訟標的價額，應依
    其中價額最高者定之；以一訴附帶請求其孳息、損害賠償、
    違約金或費用者，不併算其價額，分別於民事訴訟法第77條
    之2第1及2項定有明文。所謂以一訴附帶請求其孳息、損害
    賠償、違約金或費用者，不併算其價額，必原告於主請求外
    ，「附帶」為孳息、損害賠償、違約金或費用等之請求，即
    附帶請求與主請求標的間須具有主從關係，且附帶請求係隨
    主訴訟標的之法律關係存在而發生者，始有本條項規定之適
    用。若依原告之聲明及所陳述之原因事實，關於孳息、損害
    賠償、違約金或費用之請求，並非「附帶」於主請求者，仍
    應依同條第1項前段規定，合併計算其訴訟標的價額（最高
    法院109年度台抗字第777號裁定要旨參照）。復原告以一訴
    請求被告給付租金及租賃關係終止後按月給付相當於租金之
    損害或不當得利，自應依各該期間合併計算其租金數額及損
    害額為訴訟標的之價額（最高法院91年度台上字第259號裁
    定要旨參照）。
三、上訴人對於本院於民國110年11月30日所為第一審判決，於1
    10年12月28日具狀提起上訴，未繳納足額之第二審裁判費。
    本件係被上訴人請求上訴人給付已到期租金新臺幣（下同）
    126萬3,333元、相當於租金之不當得利74萬元及違約金366
    萬元，經本院第一審就已到期租金126萬3,333元及相當於租
    金之不當得利74萬元部分，為上訴人敗訴判決，上訴人提起
    上訴，聲明：㈠原判決不利於上訴人部分廢棄；㈡前項廢棄部
    分，被上訴人在第一審之訴駁回。
四、揆諸第二點之說明，被上訴人請求上訴人給付已到期租金12
    6萬3,333元及相當於租金之不當得利74萬元，應合併計算訴
    訟標的金額，是本件第二審訴訟標的金額應核定為200萬3,3
    33元，應徵第二審裁判費3萬1,348元，爰限上訴人應於本裁
    定送達翌日起5日內，補繳第二審裁判費3萬1,348元，倘逾
    期未補繳，即裁定駁回上訴。
五、末按受特別委任之訴訟代理人，有依民事訴訟法第七十條第
    一項但書規定，提起上訴之權。所謂提起「上訴」，非僅代
    為向法院表示上訴之意思表示而已，其為使上訴發生合法效
    力目的範圍內所必要之行為，如：提出上訴狀、繳納上訴裁
    判費等，均應包括在內（最高法院94年度台抗字第981號裁
    定、97年度台抗字第4號裁定要旨及司法院（72）廳民一字
    第0021號函參照）。本件上訴人於第一審有委任陳琮涼律師
    為訴訟代理人，揆諸前揭說明，一併將補正裁定通知上訴人
    之原審訴訟代理人。
六、依民事訴訟法第436條之1第3項、第442條第2項前段，裁定
    如主文。
中　　華　　民　　國　　111 　年　　1 　　月　　4 　　日
                  南投簡易庭  法  官  林彥宇
以上為正本係照原本作成。
本裁定不得抗告。
中　　華　　民　　國　　111 　年　　1 　　月　　4 　　日
                              書記官